【裁判字號】    95,訴,205
【裁判日期】    950630
【裁判案由】    違反槍砲彈藥刀械管制條例
【裁判全文】
臺灣花蓮地方法院刑事判決               95年度訴字第205號
公  訴  人  臺灣花蓮地方法院檢察署檢察官
被      告  丁○○
                    （現羈押於臺灣花蓮看守所）
            甲○○
                    （現另案羈押於臺灣花蓮看守所）
上列二人共同
選任辯護人  魏辰州律師
上列被告等因違反槍砲彈藥刀械管制條例案件，經檢察官提起公
訴（95年度偵字第677號），本院判決如下：
    主  文
丁○○未經許可，寄藏手槍，處有期徒刑伍年貳月，併科罰金新
臺幣拾萬元，罰金如易服勞役，以銀元參佰元即新臺幣玖佰元折
算壹日。扣案之貝瑞塔95OBS 型制式半自動手槍壹支（槍枝管制
編號0000000000）、土造雙管霰彈槍壹支（槍枝管制編號000000
0000）及制式霰彈柒顆均沒收；又未經許可，持有空氣長槍壹支
，處有期徒刑參年貳月，併科罰金新臺幣伍萬元，罰金如易服勞
役，以銀元參佰元即新臺幣玖佰元折算壹日，扣案之空氣長槍壹
支（槍枝管制編號為0000000000）沒收。應執行有期徒刑柒年陸
月，併科罰金新臺幣拾貳萬元，罰金如易服勞役，以銀元參佰元
即新臺幣玖佰元折算壹日。扣案之貝瑞塔95OBS 型制式半自動手
槍壹支（槍枝管制編號0000000000）、土造雙管霰彈槍壹支（槍
枝管制編號0000000000）、空氣長槍壹支（槍枝管制編號為0000
000000）及制式霰彈柒顆均沒收。
甲○○未經許可，寄藏可發射子彈具有殺傷力之土造雙管霰彈槍
，處有期徒刑參年拾月，併科罰金新臺幣伍萬元，罰金如易服勞
役，以銀元參佰元即新臺幣玖佰元折算壹日。扣案土造雙管霰彈
槍壹支（槍枝管制編號0000000000）及制式霰彈柒顆均沒收。
    事  實
一、丁○○明知槍砲彈藥刀械管制條例所列之槍彈，非經中央主
    管機關許可，不得寄藏、持有，竟於民國89年1月間某日，
    因其友人呂志豪（業於89年2月25日死亡）將貝瑞塔95OBS型
    制式半自動手槍1 支（口徑0.25吋即6.35MM，槍枝管制編號
    0000000000）、制式子彈2 顆（口徑0.25吋即6.35MM，又原
    起訴書記載7顆，惟另5顆經送鑑定結果係土造子彈，且不具
    殺傷力，業經蒞庭檢察官當庭更正減縮）、可擊發制式霰彈
    具有殺傷力之土造雙管霰彈1 支（槍枝管制編號0000000000
    ，原起訴書記載為制式雙管霰彈槍，經送鑑定結果係土製槍
    ，業經蒞庭檢察官當庭更正之）、制式霰彈9顆（12GAUGE）
    等槍彈託其保管，其乃將上開槍、彈寄藏於其位於花蓮市○○路262 號住處內。丁○○復於92年間某日，另基於持有槍
    枝之犯意，在花蓮市○○路「紅色警戒」模型槍店，另購得
    具有傷殺力之空氣長槍1 支（槍枝管制編號為0000000000）
    而持有，並將之置於其上開住處內。迄於94年12月底某日，
    黃仁昌因恐其持有上開槍、彈遭警查緝，乃將上開土造雙管
    霰彈1支及制式霰彈9顆等槍彈裝置黑色手提箱內攜至甲○○
    （綽號麻仔昌）花蓮縣富里鄉○○村○○路2之1號住處，託
    甲○○寄藏保管之，甲○○明知槍砲彈藥刀械管制條例所列
    之槍彈，非經中央主管機關許可，不得寄藏，仍同意丁○○
    將上開槍、彈置於其上開住處旁之空屋內藏放。嗣於95年 1
    月21日晚間6時許，丁○○駕駛車號U8-4053號自小客車，攜
    帶上開制式半自動手槍1支（彈匣內置上開制式子彈2顆），
    至上開甲○○住處，向甲○○取回上揭土造雙管霰彈槍1 支
    與制式霰彈9 顆後，駕車返回花蓮途中，經警循線於同日晚
    間8 時許，在花蓮縣富里鄉○○村○○路2之1號「富銘加油
    站」內攔截查獲，並於其身上起出上開制式半自動手槍1 支
    （內置上開制式子彈2顆及無殺傷力之土造子彈5顆），同時
    在其車內搜得上開土造雙管霰彈槍1支與制式霰彈9顆（置於
    黑色手提箱內）及未具殺傷力之仿衝鋒槍製造之金屬槍枝 1
    支（置於銀色手提箱內，槍枝管制編號0000000000，原起訴
    書記載該槍具殺傷力，惟送鑑定結果未具殺傷力，業經蒞庭
    檢察官當庭更正減縮之）。嗣警並在丁○○同意下至其花蓮
    市○○路262 號住處搜索，再扣得上開具殺傷力之上開空氣
    長槍1 支（槍枝管制編號0000000000）與未具殺傷力之仿AK
    ─47步槍外型之空氣長槍1 支（槍枝管制編號0000000000，
    原起訴書記載該槍具有殺傷力，惟送鑑定結果未具殺傷力，
    業經蒞庭檢察官當庭更正減縮之）及仿步槍外型製造之空氣
    長槍1 支等物（槍枝管制編號0000000000，原起訴書記載該
    槍具有殺傷力，惟送鑑定結果未具殺傷力，業經蒞庭檢察官
    當庭更正減縮之）。
二、案經花蓮縣警察局暨行政院海岸巡防署東部地區巡防局報告
    臺灣花蓮地方法院檢察署檢察官偵查起訴。
    理  由
一、本院得心證之理由：
（一）被告丁○○部分：上開事實，業據被告丁○○迭於警詢、
      偵查及本院審理時均自白不諱，核與證人即花蓮縣警察局
      警員丙○○到庭證述查獲本案過程大致相符，並有卷附相
      關通訊監察譯文、通訊監察書、現場照片數張、被告丁○○當庭繪製的現場圖1份及扣案之貝瑞塔95OBS型制式半自
      動手槍1 支（槍枝管制編號0000000000、口徑6.35MM）、
      土造雙管霰彈1 支（槍枝管制編號0000000000）、空氣長
      槍1支（槍枝管制編號為0000000000）、制式子彈2顆（均
      業經試射）與制式霰彈9顆（其中2顆業經試射）、未具傷
      傷力之仿衝鋒槍製造之金屬槍枝1支（槍枝管制編號00000
      00000）、未具殺傷力之土造子彈5顆、未具殺傷力之仿AK
      ─47步槍外型之空氣長槍1 支（槍枝管制編號0000000000
      ）、未具殺傷力之仿步槍外型製造之空氣長槍1 支（槍枝
      管制編號0000000000）及黑色手提箱與銀色手提箱各1 個
      等物可證；而扣案貝瑞塔95OBS型制式半自動手槍1支（槍
      枝管制編號0000000000、口徑6.35MM），槍號「DAA21852
      8」，槍管內具6條右旋來復線，機械性能良好，可擊發口
      徑0.25吋（6.35MM）制式子彈，認具殺傷力；扣案之雙管
      霰彈槍1 支（槍枝管制編號0000000000），認係土造雙管
      霰彈槍，機械性能良好，可擊發12GAUGE 制式霰彈，認具
      殺傷力；扣案之瓦斯槍1 支（槍枝管制編號0000000000）
      認係空氣長槍，以小型二氧化碳鋼瓶內之氣體為發射動力
      ，機械性能良好，經實際試射，測得鋼珠（霰彈直徑約 3
      、重0.88克）之發射速度為137、136、138公尺/秒，計算
      其動能分別為8.26、8.14、8.14焦耳，單位面積動能分別
      為29.21、28.78、28.78焦耳/平方公分（依日本科學警察
      研究所之研究結果，彈丸單位面積動能達20 焦耳/平方公
      分，則足以穿入人體皮肉層），是認應具殺傷力；扣案之
      手槍子彈2 顆認均係口徑0.25吋（6.35MM）之制式子彈，
      認具有殺傷力；另扣案之霰彈9顆，認均係12GAUGE制式霰
      彈，認均具有殺傷力等情，有內政部警政署刑事警察局95
      年5 月2日刑鑑字第0950063317號鑑驗通知書1份在卷可參
      ，則上開扣案之貝瑞塔95OBS型制式半自動手槍1支、土造
      雙管霰彈槍1 支、空氣長槍1支、制式手槍子彈2顆及制式
      霰彈9顆，均屬槍砲彈藥刀械管制條例第4條第1項第1款所
      定之其他可發射子彈具有殺傷力之槍砲無訛。是被告上開
      自白，與事實相符，堪予採信，本件事證明確，被告丁○○犯行堪以認定，應依法論科。
（二）被告甲○○部分：訊據被告甲○○矢口否認有上開寄藏丁○○土造雙管霰彈槍及制式霰彈9 顆之犯行，辯稱：丁○○是告知要寄放東西在伊住處對面空屋，伊不知道丁○○
      係藏放上開槍、彈，且該空屋非伊所有或使用，伊有告知
      丁○○伊不負責保管東西，而丁○○係在查獲前2 日才將
      東西置於該處云云。經查，上開甲○○所涉寄藏之土造雙
      管霰彈槍1支及制式霰彈9顆等槍、彈，經送鑑定結果，確
      實均屬槍砲彈藥刀械管制條例第4 條第1項第1款所定之其
      他可發射子彈具有殺傷力之槍砲之事實，已如上述，堪已
      認定。又查，質諸證人丙○○於本院證稱：「他（指丁○○）在查獲時有跟我們說槍枝是寄藏在麻仔昌處，託他找
      買主，但麻仔昌說沒有找到買主，被告丁○○就去把槍拿
      回來，但後來做筆錄時他就沒有這樣說了。」、「（辯謢
      人問：你剛剛說，查獲時丁○○有說到寄藏在麻仔昌處，
      託他找買主等語，這個話是他直接對你說，還是對其他的
      員警說？）是我問他說，你槍從哪裡拿回來，他說是從麻
      仔昌處拿回來，並說上開話，當時也有其他的警員有在場
      有聽到。」、「（辯謢人問：你們有沒有再問他寄放在麻
      仔昌處的細節？）有，他回答寄放在他家旁邊或對面的空
      屋內。」等語，可證被告丁○○於查獲時，確實有向查獲
      警員供稱上開槍、彈是其先前寄藏在甲○○處，於查獲前
      才取回等情，且觀諸同案被告丁○○於警詢之初供稱：「
      警方查獲時我向警方供稱我將霰彈獵槍寄放於富里鄉學田
      地一位綽號麻仔昌的住所，因他住所旁有一間空屋，剛好
      在山邊比較沒人進出，所以我將霰彈槍寄放於該處。時間
      約一個月前左右。警方在車上所查槍枝我要帶回家中，因
      為擔心寄放麻仔昌住處太久怕不見，所以帶回家中藏放。
      」、「該霰彈槍是在95年1 月21日下午約19時許，我開車
      到麻仔昌的住處將槍枝取回。」、「我取回槍枝現場除麻
      仔昌外無其他人在場。我將槍枝藏在鐵皮屋進門後右側一
      個手提箱內，就是警方查扣時裝槍用的手提箱」、「警方
      在車上查獲另外二把槍是我由家中帶出來的，我本來的意
      思是想到麻仔昌住處取出槍之後，將3 把槍放在一起另找
      一處地點藏放。」、「警方在富銘加油站查到的3 支槍，
      是89年間住高雄的一位大哥來找我，他隨身帶來寄放在我
      這裡，但後來他在瑞芳出車禍死亡，那3 支槍就由我保管
      至今」、「甲○○就是我所說的綽號「麻仔昌」」等語（
      見警卷95年1月22日被告丁○○第3次警詢筆錄）；嗣其於
      偵查中亦供稱：「3 次警詢筆錄都實在，1支霰彈槍、1支
      點25手槍、1 支烏茲衝鋒槍，有霰彈跟手槍子彈，沒有衝
      鋒槍彈，這些都是在89年間，一位高雄來的大哥寄放在我
      家的。霰彈槍是之前我放在富里學田麻仔昌住處旁一個空
      屋，就是甲○○，我一個月前寄放在他那，我昨天從家裡
      帶出另外二枝槍彈，去他那裡將霰彈槍、彈取回，準備帶
      回花蓮另找地方藏。」等語（見偵查卷95年1 月22日被告
      丁○○偵訊筆錄）；後於本院聲請羈押調查庭中其亦供稱
      ：「扣押物品目錄表所列之物是在我住處及車內所查獲，
      車內查到的是高雄一位大哥呂志豪寄放在我那裡的，家裡
      的部分是我自己買的」、「呂志豪死後，那些槍我東藏西
      藏的，霰彈槍放在學田村麻仔昌那，其他的放在家中。我
      最近覺得怪怪的，放在家裡及別人那裡都不安全，所以95
      年1 月20日左右把制式手槍、衝鋒槍及子彈放在車上後就
      去找麻仔昌，把霰彈槍拿回來。我想要把槍彈拿出去藏所
      以放在車內。」等語（見本案本院聲羈卷95年1 月22日被
      告丁○○訊問筆錄），是觀諸同案被告丁○○於查獲之初
      ，在警詢、偵查及本院聲羈庭訊問時所為上開供述，其對
      於如何持有上開霰彈槍及霰彈槍、期間寄放甲○○處之過
      程、及查獲前其找甲○○取回之前後始末等細節，均供述
      交代甚詳且一致，顯有相當之可信性，且參以丁○○於上
      開供述中，均係供稱上開槍、彈「寄放」於被告甲○○處
      ，核與其同時供稱：先前呂志豪「寄放」上開槍、彈等於
      伊處之用詞相同，顯屬同義，且其之前之陳述，均未提及
      甲○○對伊放置槍彈一事為不知情。可證其先前供稱「寄
      放」甲○○處之意，係表示託甲○○藏放槍、彈，且經甲○○同意甚明。綜上，足證被告甲○○於查獲前之94年12
      月底某日，確實受丁○○之託，同意且寄藏上開丁○○之
      雙管霰彈槍1支及霰彈9顆等槍、彈於其住處旁之空屋之事
      實。至被告丁○○於本院到庭作證時雖改稱：伊係在查獲
      前1、2日才將上開雙管霰彈槍1支及霰彈9顆自行置於甲○○住處旁之空屋內，且係告訴甲○○伊要搬家，隔壁空屋
      可否讓伊放置伊物品，而伊藏放上開槍、彈時未告訴甲○○，後來伊要取走時，有當面告知甲○○，但前後均未告
      知甲○○伊所藏放係槍、彈，甲○○不知伊寄放之東西係
      上開槍、彈云云，惟查，證人丁○○於本院證述寄放上開
      槍、彈之時間，與上揭歷次所供述之放置時間不符，即有
      可疑，且2 人經本院隔離訊問後，對於本案相關丁○○查
      獲前取回上開槍、彈過程之供述，出入甚大，茲如下述：
      證人丁○○證稱：「（檢察官問：被警方查獲那天，你何
      時到甲○○家？）下午4 點多左右。」、「（檢察官問：
      何時離開？）當時他不在，我想說等他回來，我再跟他說
      ，後來他回來大概6、7點。」、「（檢察官問：他回來後
      ，你們作何事？）我那時在他家等他，他回來後，我就跟
      他說，我寄放在他空屋的東西我已經搬走了。」、「（檢
      察官問：等他回來後，你作何事？）他回來後，我馬上就
      走了。」、「（檢察官問：你等他等了多久？）大概1、2
      個鐘頭。」、「（檢察官問：證人丙○○所證述，你在甲○○處不止到6 、7點，應該到8多才離開，有何意見？）
      他回來後我就離開。」、「（檢察官問：甲○○的行動電
      話？）我有，但忘記了」、「（檢察官問：你既然有他的
      電話，為何不直接拿走槍，再用電話跟他聯繫，還要為此
      等他1、2個小時？）因為我想要當面跟他說。」等語（見
      本院卷第84至86頁），而被告甲○○卻係供稱：「（檢察
      官問：95年1 月21日丁○○到你家拿槍，你人有在？）有
      ，他到我家泡茶聊天，大概有兩小時，他先到我家敲門，
      我就開門讓他進去，他要離開之前，他說要把東西拿走。
      」、「（審判長問：是否查獲當天傍晚6、7點，丁○○來
      找你，你在家？）我在家」、「（審判長問：他有沒有一
      開始就說他要拿走他的東西？）沒有」等語（見本院卷第
      94、98頁），2 人對於當日碰面及離開等情節，竟南轅北
      轍，顯不相符，堪認該2 人對寄放槍枝一事有所隱瞞。再
      者，參以丁○○就何以將其上開槍彈置放該處之原因、如
      何告知甲○○等情，係證稱：「因為我去他那邊的時候，
      覺得他那邊很少人去，比較偏僻。」、「（受命法官問：
      甲○○有沒有問你，你要放的東西是什麼？）沒有。他都
      沒有問。」、「（受命法官問：他有沒有問你為何要放他
      那邊的原因？）沒有。」等語（見本院卷第91頁），惟被
      告甲○○則係供稱：「（檢察官問：丁○○的槍放在哪裡
      ？）他只是說放搬家的傢俱而已，放在我住處隔壁的一個
      空屋。」、「（檢察官問：是你的空屋？）不是。」、「
      （檢察官問：那附近還有住其他人？）有，離我們那邊很
      近，附近都有住家，大概隔一條街。」、「（檢察官問：
      有幾個住家？）很多戶，我們前後都有。」、「（檢察官
      問：既然附近有很多住戶，那個又不是你的空屋，為何他
      還要跟你講？）他以為空屋是我的。」等語，2 人說詞顯
      不相符，均足證丁○○於本院之證詞，並非實在。再者，
      上開雙管霰彈槍1支及霰彈9顆等槍、彈，均屬違禁物，果
      若被告丁○○未先經甲○○同意保管下，何以甘冒攜帶運
      送過程可能隨時遭警攔檢查緝之風險，大費周章自花蓮市
      區駕車攜至甲○○位於花蓮縣富里鎮之住處後，隨便找甲○○住處旁一無人管理之無門空屋藏放之理？又假使甲○○確實事先不知丁○○寄放之該物係槍、彈，則丁○○又
      何需於取走上開槍、彈前，一定要找到甲○○，且將此無
      關乎甲○○之事，面告甲○○知悉？是觀諸丁○○於本院
      之證述，再再與常情有違，顯係事後迴護被告甲○○之說
      詞，自無足採。況依被告甲○○雖辯稱：丁○○放東西那
      天我在家，但沒有出去看，他當時是說要放傢俱，但他沒
      有找我幫忙放東西，他要離去時我沒有注意他放什麼東西
      ，我想應該是不值錢的東西，我當時也沒有懷疑丁○○不
      是放傢俱而是放違禁物，他要拿走物品當時我在家，我也
      沒有過去看或幫忙搬等詞（見本院卷第97頁），然依證人
      丁○○當庭所繪製之現場圖所示（見本院卷第107 頁），
      該空屋與甲○○住處僅相隔一條小巷，並無其他屋舍阻隔
      ，而被告甲○○對其繪製之現場圖內容亦未表示異議，顯
      可採信，是以，依常理觀之，若被告甲○○認為丁○○長
      途由花蓮駕車至富里為放置傢俱屬實，基於情誼理當出面
      關心或協助卸貨或幫運，然為何於被告丁○○寄放或取回
      物品當時均不聞不問，顯與常情有違，又該空屋緊鄰於被
      告甲○○住處，被告甲○○豈對於丁○○放置何物毫不知
      悉？顯見被告甲○○上開辯解均不可採信。綜上，事證明
      確，被告甲○○犯行，堪以認定，應依法論科。
二、核被告丁○○就寄藏上開貝瑞塔95OBS型制式半自動手槍1支
    （槍枝管制編號0000000000）之犯行，係違反槍砲彈藥刀械
    管制條例第7條第4項之未經許可，寄藏制式手槍罪，就寄藏
    上開土造雙管霰彈槍1 支（槍枝管制編號0000000000）之犯
    行，係違反同條例第8條第4項之未經許可，寄藏可發射子彈
    具有殺傷力之槍枝罪，就寄藏上開制式子彈2顆與制式霰彈9
    顆之犯行，係違反同條例第12條第4 項之未經許可，寄藏子
    彈罪。其上開寄藏本身之持有行為，應為寄藏之當然結果，
    故不另論其持有行為，又其以同一寄藏行為，觸犯上述3 罪
    名，為想像競合犯，應從一罪名較重之未經許可，寄藏制式
    手槍罪處斷；另丁○○就其持有空氣長槍1 支（槍枝管制編
    號為0000000000）之犯行，係違反同條例第8條第4項之未經
    許可，持有空氣槍罪；又其所犯上開槍砲彈藥刀械管制條例
    第7條第4項之寄藏制式手槍罪及同條例第8條第4項之持有空
    氣長槍罪二罪間，犯意各別，罪名互殊，應予分論併罰。另
    被告甲○○就寄藏上開土造雙管霰彈槍1 支（槍枝管制編號
    0000000000）之犯行，係違反同法第8條第4項之未經許可，
    寄藏可發射子彈具有傷力之槍枝罪，就寄藏上開制式霰彈 9
    顆犯行，係違反同法第12條第4 項之未經許可，持有子彈罪
    ，被告甲○○係以同一寄藏行為，同時觸犯上述2 罪名，為
    想像競合犯，應從一罪名較重之未經許可，寄藏可發射子彈
    具有傷力之槍枝罪處斷。爰審酌被告丁○○犯罪動機、所持
    有上開槍枝及子彈數量非少，對於社會治安所潛藏之危害甚
    鉅，然於警詢、偵查及本院審理時均坦承自身刑責部分犯行
    ，犯後態度尚可，且為警查獲後，主動帶同警員至其住處取
    出扣案之空氣長槍1 支，顯有悔意，另審酌被告甲○○寄藏
    槍、彈之動機、數量、及其犯後飾詞狡辯，並無悔意等一切
    情狀，各量處如主文所示之刑，並均另諭知併科罰金，及罰
    金部分如易服勞役之折算標準，被告丁○○宣告刑之部分，
    並定其應執行刑，以資懲儆。末查，扣案之貝瑞塔95OBS 型
    制式半自動手槍1 支（槍枝管制編號0000000000）、土造雙
    管霰彈1支（槍枝管制編號0000000000）、空氣長槍1支（槍
    枝管制編號為000 0000000）與制式霰彈7顆均屬槍砲彈藥刀
    械管制條例管制之物，為違禁物，應依刑法第38條第1項第1
    款之規定，宣告均沒收。另扣案具有殺傷力之制式子彈2 顆
    及制式霰彈2 顆，均因試射而鑑驗用罄，故不予宣告沒收；
    扣案不具殺傷力之土造子彈5 顆、不具殺傷力之仿衝鋒槍製
    造之金屬槍枝1 支（槍枝管制編號0000000000）、不具殺傷
    力之仿AK─47步槍外型之空氣長槍1支（槍枝管制編號00000
    00000）及不具殺傷力之仿步槍外型製造之空氣長槍1支（槍
    枝管制編號0000000000）與黑色手提箱與銀色手提箱各1 個
    及行動電話2 支等物，既非違禁物，亦非供被告直接犯罪所
    用之工具，自無庸併為沒收諭知之必要，附此敘明。
據上論斷，應依刑事訴訟法第299條第1項前段，槍砲彈藥刀械管
制條例第7 條第4項、第8條第4項、第12條第4項，刑法第11條前
段、第55條、第42條第2項、第38條第1項第1款、第51條第5款、
第7款，罰金罰鍰提高標準條例第2條，現行法規所定貨幣單位折
算新臺幣條例第2條，判決如主文。
本案經檢察官乙○○到庭執行職務。
中    華    民    國    95    年    6     月    30    日
                        臺灣花蓮地方法院刑事第三庭
                              審判長法  官  鄭培麗
                                    法  官  鄭光婷
                                    法  官  張嘉芬
上列正本證明與原本無異。
如對本判決不服，應於送達後10日內，向本院提出上訴狀。（應
抄附繕本）
                                    書記官  陳雅君
中    華    民    國    95    年    7     月    4     日
附錄本判決論罪之法律條文：
槍砲彈藥刀械管制條例第7條第4項：
第一項至第三項之未遂犯罰之。
槍砲彈藥刀械管制條例第8條第4項：
未經許可，持有、寄藏或意圖販賣而陳列第一項所列槍枝者，處
一年以上七年以下有期徒刑，併科新台幣七百萬元以下罰金。
槍砲彈藥刀械管制條例第12條第4項：
未經許可，持有、寄藏或意圖販賣而陳列子彈者，處五年以下有
期徒刑，併科新台幣三百萬元以下罰金。


司法院資訊處製作；財團法人民間司法改革基金會備份。
